【裁判字號】    98,執消債更,29
【裁判日期】    980706
【裁判案由】    更生之執行
【裁判全文】
臺灣宜蘭地方法院民事裁定          98年度執消債更字第29號
債  務  人  乙○○
                        號
債  權  人  台新國際商業銀行股份有限公司
法定代理人  蔡孟
債  權  人  玉山商業銀行股份有限公司
法定代理人  黃永仁
代  理  人  邱建榮
債  權  人  萬泰商業銀行股份有限公司
法定代理人  周榮生
債  權  人  匯誠第一資產管理股份有限公司(原香港上海匯豐
            讓予債權)
法定代理人  甲○○
債  權  人  遠東國際商業銀行股份有限公司
法定代理人  洪信德
債  權  人  臺灣新光商業銀行股份有限公司(原誠泰商業銀行)
法定代理人  李增昌
上列當事人聲請消費者債務清理事件，本院裁定如下：
    主  文
債務人所提如附件一所示之更生方案應予認可。並自本裁定確定
之次月起，於每月15日給付。
債務人在未依更生條件全部履行完畢前，其生活程度應受如附件
二所示標準之限制。
    理  由
一、本件債務人所提如附件一所示之更生方案，主張自法院認可
    更生方案裁定確定之次月起，每一個月為一期，共分96期，
    8年清償，每期清償新台幣（下同）5,000元，並向各債權人
    分別按月給付每期之清償金額等語。前經本院函請債權人就
    債務人所提之更生方案，以書面確答是否同意，其中債權人
   （1）台新國際商業銀行股份有限公司表示同意。（2）臺灣
    新光商業銀行股份有限公司逾期不為確答，視為同意外，其
    餘債權人均以不同意函復。惟該同意及視為同意更生方案之
    已申報無擔保及無優先權債權人並未過半數，無法依消費者
    債務清理條例第60條第2項規定視為債權人會議可決更生方
    案。
二、按債務人有薪資、執行業務所得或其他固定收入，法院認更
    生方案之條件公允者，得不經債權人會議可決，逕依債務人
    之聲請或依職權以裁定認可更生方案；法院為認可之裁定時
    ，因更生方案履行之必要，對於債務人在未依更生條件全部
    履行完畢前之生活程度，得為相當之限制，消費者債務清理
    條例第64條第1項、第62條第2項分別定有明文。
三、查本件債務人聲請更生，前經本院以97年度消債更字第13號
    民事裁定開始更生程序在案，有上開裁定在卷可參，而債務
    人確有薪資收入，亦有其任職之立人國際服務有限公司之在
    職證明書及民國98年4月份薪資發放明細表在卷足憑。再觀
    諸債務人所提上揭更生方案，其清償總額合計為480,000元
    ，雖僅為已申報無擔保及無優先權債權總額1,291,591元之
    37.16%。惟因債務人之子莊庭豪（88年7月2日生）、莊宜諺
   （91年7月15日生），分別年僅10、7歲，其中莊宜諺由配偶
    莊國興扶養，而莊庭豪則由債務人扶養。債務人為聲請更生
    ，僅申報自己與莊庭豪之生活費用，每月共計支出12,274元
    ，尚低於依內政部公告之98年度臺灣省每人每月最低生活費
    標準9,829元計算之19,658元（即9,829元×2＝19,658元）
    之標準。債務人就每月收入17,517元扣除必要支出12,274元
    後之餘額5,243元，提出每期清償5,000元，並願將清償期延
    長為8年。足認其有履行該更生方案之誠意，其條件核屬公
    允、適當、可行。復查，債務人無同條例第64條2項所定：
    「一、債務人於七年內曾一破產法或本條例規定受免責。二
    、有前條第1項各款情形之一者。三、無擔保及無優先權債
    權受償總額，顯低於法院裁定開始更生程序時，依清算程序
    所得受償之總額。四、無擔保及無優先權債權受償總額，低
    於債務人聲請更生前二年間，可處分所得扣除自己及依法應
    受其扶養者所必要生活費用之數額。」不應逕予認可之消極
    事由存在，分別有本院查詢表、財產清單、債務人更生聲請
    狀所附之聲請更生前二年內之財產及收入狀況說明書在卷可
    稽。故不經債權人會議可決，予以認可該更生方案。另並依
    上開規定，就債務人在未依更生條件全部履行完畢前之生活
    程度，裁定為相當之限制，爰裁定如主文。
中    華    民    國    98    年    7     月    6     日
              民事庭        司法事務官  楊思誠
上為正本係照原本作成
如不服本裁定，應於裁定送達後10日內，以書狀向本院司法事務
官提出異議。
中    華    民    國    98    年    7     月    9     日
                            書  記  官  李茂榮
附件一：更生方案
 ┌──────────────────────────┐
 │壹、更生方案內容                                    │
 │1.認可裁定確定之次月起，每一月為一期，共96期。      │
 │2.每期清償新台幣（下同）5,000元。債權人分配金額如貳 │
 │  之分配表所示。                                    │
 │3.債務總金額：1,291,591元                           │
 │4.清償總金額：480,000元                             │
 │5.清償比例：37.16%                                  │
 ├──────────────────────────┤
 │貳、更生清償分配表                                  │
 ├──┬───────┬────────┬──────┤
 │編號│    債權人    │債權金額（元）  │每期可分配金│
 │    │              │                │額（元）    │
 ├──┼───────┼────────┼──────┤
 │ 1  │台新國際商業銀│   448,019      │  1,734     │
 │    │行股份有限公司│                │            │
 ├──┼───────┼────────┼──────┤
 │ 2  │玉山商業商業銀│   128,225      │  496       │
 │    │行股份有限公司│                │            │
 ├──┼───────┼────────┼──────┤
 │ 3  │萬泰商業銀行股│   93,448       │  362       │
 │    │份有限公司    │                │            │
 ├──┼───────┼────────┼──────┤
 │ 4  │匯誠第一資產管│   231,348      │  896       │
 │    │理股份有限公司│                │            │
 ├──┼───────┼────────┼──────┤
 │ 5  │遠東國際商業銀│   193,240      │  748       │
 │    │行股份有限公司│                │            │
 ├──┼───────┼────────┼──────┤
 │ 6  │臺灣新光商業銀│   197,311      │  764       │
 │    │行股份有限公司│                │            │
 ├──┼───────┼────────┼──────┤
 │    │     合計     │   1,291,591    │  5,000     │
 ├──┴───────┴────────┴──────┤
 │參、補充說明                                        │
 │1.每期可分配金額＝債權金額×清償比例÷96期（元以下四│
 │  捨五入）                                          │
 │2.債務人於履行更生方案前，應自行向各債權人詢問還款方│
 │  式，並依期履行。                                  │
 └──────────────────────────┘
附件二：
 債務人在未依更生條件全部履行完畢前應受下列之生活限制：
 1、 不得為奢侈、浪費之行為。
 2、 不得為賭博或其他投機行為。
 3、 不得為金錢借貸之行為。
 4、 不得為不動產之處分。
 5、 不得搭乘計程車、高鐵、飛機、輪船。但因職務所需且由任
     職機關或團體支付者不在此限。
 6、 不得從事國外遊學或出國旅遊等消費活動。
 7、 不得投資金融商品（如股票、基金等）之相關行為。
 8、 不得駕駛超過新台幣（下同）500,000元以上之車輛。但因
     營業謀生必要者，不在此限。
 9、 每月日常生活支出不得逾政府公告當年度各縣市最低生活標
     準。
 10、每人每月房屋租金不得逾4,000元，每戶每月不得逾10,000
     元。
 11、除維持生計之必要外，不得購買1,000元以上之商品或服務
     。
 12、每月應製作收入支出帳目明細並保留收據或憑證，以供法院
     定期查核。


司法院資訊處製作；財團法人民間司法改革基金會備份。
